【裁判字號】    92,台抗,519
【裁判日期】    920925
【裁判案由】    損害賠償
【裁判全文】
最高法院民事裁定                                九十二年度台抗字第五一九號
    抗  告  人  菲力工業股份有限公司
    法定代理人  乙○○
    抗  告  人  美商黑保保、卡其他、史賓塞和吞那MAP公司
                ︵HIGHBE.
    法定代理人  丙○○
    兼 右共 同
    訴訟代理人  甲○○
右抗告人因與相對人劉基瑄等八十四人間請求損害賠償事件，對於中華民國九十二年
三月三日台灣高等法院裁定︵八十八年度重訴字第三八號︶，提起抗告，本院裁定如
左：
    主  文
抗告駁回。
抗告訴訟費用由抗告人負擔。
    理  由
本件原法院以：按刑事訴訟諭知無罪、免訴或不受理之第二審判決，如係不得上訴於
第三審之案件，依刑事訴訟法第五百零三條第二項規定，對於本件附帶民事訴訟之第
二審判決，自亦不得上訴，無適用同法第五百零六條規定，而僅對於民事訴訟之第二
審判決提起第三審上訴之餘地，最高法院著有六十九年台上字第一二三二號判例意旨
可資參照。查抗告人向台灣台北地方法院︵下稱台北地院︶自訴相對人涉犯偽造文書
罪嫌刑事案件，經該院以八十五年度自字第二六二號刑事判決諭知不受理，抗告人不
服提起上訴，原法院刑事庭以八十六年度上易字第一四一號刑事判決諭知﹁原判決撤
銷，發回台灣台北地方法院﹂，而該刑事案件依法不得提起第三審上訴，有台北地院
八十五年度自字第二六二號、原法院八十六年度上易字第一四一號刑事判決各一件可
稽。是本件既係原法院刑事庭以八十五年度重附民上字第二號刑事附帶民事裁定，移
送民事庭之附帶民事訴訟事件，且係經原法院刑事庭對於抗告人就台北地院八十五年
度附民字第一六一號刑事附帶民事判決提起之上訴，移送民事庭，原法院於九十二年
二月十二日以八十八年度重訴字第三八號民事判決將﹁原判決廢棄，發回台灣台北地
方法院﹂，揆諸上揭判例意旨，自不得提起第三審上訴。抗告人對之提起上訴，為不
合法，乃裁定予以駁回，經核於法並無違誤。至於抗告人聲請原法院法官蔡炯燉、楊
絮雲迴避事件，業經原法院於九十一年十二月三十一日以九十一年度聲字第二三三號
裁定駁回確定，則原法院法官蔡炯敦、楊絮雲於該聲請事件終結參與本件裁定，於法
並無不合。抗告意旨，執以指摘原裁定不當，求予廢棄，非有理由。
據上論結，本件抗告為無理由。依民事訴訟法第四百九十五條之一第二項、第四百八
十一條、第四百四十九條第一項、第九十五條、第七十八條，裁定如主文。
中      華      民      國    九十二    年      九      月    二十五    日
                              最高法院民事第二庭
                                  審判長法官  曾  桂  香
                                        法官  劉  延  村
                                        法官  劉  福  聲
                                        法官  黃  秀  得
                                        法官  葉  勝  利
      右正本證明與原本無異
                                              書  記  官
中      華      民      國    九十二    年      十      月      九      日
                                                                        Ｖ


司法院資訊處製作；財團法人民間司法改革基金會備份。
